【裁判字號】    95,簡上,428
【裁判日期】    950630
【裁判案由】    竊盜等
【裁判全文】
臺灣高雄地方法院刑事判決             95年度簡上字第428號
上  訴  人
即  被  告  丙○○
上列上訴人因收受贓物案件，不服臺灣高雄地方法院高雄簡易庭
94年度簡字第5367號中華民國94年10月17日第一審簡易判決（聲
請簡易判決處刑書案號：94年度偵字第8433號），提起上訴，本
院第二審合議庭判決如下：
    主  文
上訴駁回。
    事  實
一、丙○○前因傷害、妨害自由案件，經台灣板橋地方法院以92
    年度易字第1040號判處應執行有期徒刑4 月確定，於92年11
    月28日繳清罰金執行完畢。詎其以從事汽車買賣為業，明知
    YM —6749 號（聲請簡易判決處刑書誤載為YM—6479號）車
    牌2 面（以下稱系爭車牌）係來源不明而屬他人財產犯罪所
    得之贓物（係丁○○所有，於93年12月31日上午8 時10分許
    ，在高雄市○○區○○路上某處，遭不詳之人竊取），竟基
    於收受贓物之犯意，於93年12月31日至94年4 月10日間之某
    日，在高雄地區某處，收受不詳成年人所交付之上開贓物，
    並懸掛在其受友人石永和委託代售之車號ZU—4860號自小客
    車上。嗣於94年4 月10日晚間9 時30分許，丙○○駕駛懸掛
    上開YM—6749號車牌之自小客車，行經高雄市○○○路與福
    德路口，為警攔檢查獲。
二、案經高雄縣政府警察局仁武分局報告臺灣高雄地方法院檢察
    署檢察官聲請簡易判決處刑。
    理  由
壹、程序方面
一、本件被告及檢察官均對本院所提示被害人丁○○所出具之贓
    物認領保管單（警卷第18頁）、高雄縣警察局車牌遺失通報
    單（警卷第20頁）、車牌失竊資料個別查詢報表—查詢車牌
    認可資料（警卷第21、22頁）之證據能力均不爭執（見本院
    卷第31、69、70頁），本院審酌各該證據作成之情況，認為
    適當，依刑事訴訟法第159 條之5 得作為證據，核先敘明。
二、按被告以外之人於偵查中向檢察官所為之陳述，除顯有不可
    信之情況者外，得為證據，刑事訴訟法第159條之1第2項定
    有明文。證人蔡其呈即高雄縣警察局仁武分局警備隊員警於
    偵查中向檢察官所為之陳述，對被告而言，屬被告以外之人
    於偵查中向檢察官所為之陳述，依上揭法條規定，原則上具
    證據能力，而被告復未提出有何顯不可信之情況，自得為證
    據。
貳、實體方面
一、訊據被告丙○○固坦承其於上開時地，駕駛懸掛前揭YM—67
    49號車牌自小客車，為警攔檢查獲之事實，惟矢口否認有何
    收受贓物犯行，辯稱：因受友人石永和委託代售車號ZU—48
    60號自小客車，伊就將該車放在乙○○所經營位於高雄縣林
    園鄉之佳順保養廠寄賣，後來伊到佳順保養廠去，要將石永
    和之上開車輛牽走，而該車貸款未繳畢，為避免該車遭銀行
    索回，伊才向佳順保養廠負責人乙○○借用上開YM—6749號
    車牌2 面，並懸掛在石永和向銀行貸款之上開ZU—4860號自
    小客車上，真的不知道前揭YM—6749號車牌2 面是贓物云云
    。經查：
    (一)系爭車牌為被害人丁○○所有，且於93年12月31日上午8
      時10分許，在高雄市○○區○○路上某處，遭不詳人士竊
      取等情，業據證人丁○○於本院審理時證述在卷（見本院
      卷第68頁），並有高雄縣警察局車牌遺失通報單（警卷第
      20頁）、車牌失竊資料個別查詢報表—查詢車牌認可資料
      （警卷第21頁）在卷可稽，堪認系爭車牌係屬他人失竊之
      贓物無訛。而被告於收受他人所交付之系爭車牌後，懸掛
      在其受友人石永和委託代售之車號ZU—4860號自小客車上
      ，並駕駛懸掛系爭車牌之上開車輛外出，為警攔檢查獲等
      事實，亦據被告供承不諱，並有被害人丁○○所出具之贓
      物認領保管單（警卷第18頁）、及查獲現場所拍攝懸掛系
      爭車牌之上開車輛照片2 張（警卷第19頁）附卷可參，是
      被告持有系爭車牌之事實，已堪認定。
    (二)被告雖辯稱：系爭車牌是向佳順保養廠負責人乙○○借用
      ，不知道是贓物云云。然查：
      (1)證人乙○○即佳順保養廠負責人於本院審理時已詳稱：
        被告曾經營中古車行，請伊幫忙修理車輛，修好後被告
        表示就將車暫放在伊經營的保養廠寄賣，雙方因此生意
        上關係認識，而被告送到伊經營之保養廠去修理寄賣的
        車輛有很多台，均未懸掛車牌，且都是汽缸容量1500CC
        到1800CC的自小客車，沒有受託處理過20 00CC 的車，
        所以警卷第19頁照片上這輛車（即懸掛系爭車牌之上開
        查獲車輛）伊沒見過，更沒有將系爭車牌交付給被告，
        被告寄放在該保養廠之車輛若有售出或客人要看車時，
        被告就會到保養廠來並把車牽走，且是被告自己帶車牌
        來懸掛，伊只負責幫忙修理車而已等語（見本院卷第66
        、67頁），並據證人蔡其呈即高雄縣警察局仁武分局警
        備隊員警於偵查中證稱：伊查獲被告駕駛懸掛系爭車牌
        之上開自小客車後，就與被告一同至佳順保養廠探查，
        有一位綽號「大胖」者向伊表示認識被告，但「大胖」
        當場就否認有交付系爭車牌給被告等語（見偵卷第19頁
        ）；復衡以被告於警詢時自承：伊以從事汽車買賣為業
        （見警卷第2 頁），於本院審理時又稱：伊自己有很多
        車牌可以用等語（見本院卷第70頁），則被告既能調度
        眾多車牌，其本可攜帶車牌至上開保養廠懸掛，再將車
        輛領回，又豈會大費周章向上開證人借牌，而徒增困擾
        ？且懸掛系爭車牌之上開查獲車輛係登記於石永和名下
        ，原車牌號碼為ZU—4860號，汽缸數為「1998 CC 」等
        情，有查獲現場所拍攝懸掛系爭車牌之上開車輛照片2
        張（警卷第19頁）及車籍作業系統—查詢認可資料（警
        卷第22頁）附卷可稽，可見懸掛系爭車牌之上開查獲車
        輛與上開證人受被告委託代售及修理之自小客車（汽缸
        容量1500CC到1800CC），確有差異，是足認上開證人所
        述：未見過懸掛系爭車牌之上開查獲車輛，且係被告自
        行攜帶車牌懸掛在伊修理或寄賣之車輛上等語，堪予採
        信。從而，被告辯稱：系爭車牌是向佳順保養廠負責人
        乙○○借用云云，委無可採。
      (2)又汽車牌照於報廢或換發新牌照時，應將牌照繳還監理
        機關，非屬民眾可任意處置之標的，被告既以從事汽車
        買賣為業，自當對此知之甚詳，且有高於一般人之警覺
        ，況被告於偵查中已自承：伊知道車牌不能亂掛等語（
        真卷第13頁），然其竟仍恣意收受他人交付之車牌逕予
        懸掛使用，益徵被告對於系爭車牌係來路不明之贓物乙
        節，確有認識，其主觀上應有收受贓物之故意。
    (三)綜上，本件事證明確，被告收受贓物之犯行堪以認定。
二、核被告所為，係犯刑法第349 條第1 項之收受贓物罪（聲請
    簡易判決處刑書誤繕為第2 項）。被告前因傷害、妨害自由
    案件，經台灣板橋地方法院以92年度易字第1040號判處應執
    行有期徒刑4 月確定，於92年11 月28 日繳清罰金執行完畢
    之事實，有臺灣高雄地方法院檢察署刑事資料查註紀錄表、
    臺灣高等法院被告全國前案紀錄表各乙份在卷足憑，其於5
    年以內再犯本件有期徒刑以上之罪，為累犯，應依刑法第47
    條之規定加重其刑。原審以被告罪證明確，並審酌被告曾擔
    任過警員職務，亦知車輛報廢後車主應即將車牌繳回監理單
    位處理，衡情對於來路不明之車牌不得收受使用應有認識，
    又犯後否認犯行，未有悛悔實據等一切情狀，因而適用刑法
    第349 條第1 項、第47條、第41條第1 項前段，罰金罰鍰提
    高標準條例第1 條前段、第2 條，量處有期徒刑3 月，併諭
    知易科罰金之折算標準，認事用法核無違誤，所處之刑亦屬
    適當，被告上訴意旨，否認犯罪，指摘原判決不當，為無理
    由，應予駁回。
據上論斷，依刑事訴訟法第455 條之1 第1 項、第3 項、第368
條，判決如主文。
本案經檢察官甲○○到庭執行職務。
中    華    民    國    95    年    6     月    30    日
                  刑事第三庭   審判長法  官  張意聰
                                     法  官  錢衍蓁
                                     法  官  郭瓊徽
以上正本證明與原本無異。
不得上訴。
中    華    民    國    95    年    6     月    30    日
                                     書記官  陳瓊芳
附錄
刑法第349 條第1 項：
收受贓物者，處3 年以下有期徒刑、拘役或500 元以下罰金。


司法院資訊處製作；財團法人民間司法改革基金會備份。
